# 关于财务报表合并和坏账计提的几个问题

提问人：sjbhj 时间：2019-01-14 13:00:04
老师：
您好。
一、不同本位币的往来折算问题
子公司在香港，本位币是美元；母公司在国内，本位币是 。
两公司在年初发生美元大额往来款，年末仍有大额余额。
由于 18 年汇率变动大，子公司年末美元报表折算 报表导致的外币报表折算差额，计入其他综合收益。而母公司单体的外币往来汇率变动计入财务费用-汇兑损益中。
也就是说这种由于记账本位币不同和汇率的变动，子公司计入其他综合收益，母公司计入当期损益。
请问，在合并报表中，这种情况是否需要将其他综合收益和当期损益进行抵销。
二、母子公司对商标的折旧政策不同
母公司原有会计政策中，对商标是不摊销的。
现新收购一家石油类孙公司，收购时评估报告中，对商标按 20 年进行预测得出增值约300 万，理由是世界原油约还可使用 20 年。新增加的商标占母公司商标比例很小。
母公司认为商标是可以无限期使用的，只需付极小成本。虽然原油只可用 20 年，但这商标仍可用于其他领域开展业务。
请问：
1 、在子公司合并报表层面，是否一定需要对商标按 20 年进行摊销？
2 、如果子公司按 20 年摊，到了合并报表层面，按母公司会计政策，是否需要冲回子公司合并报表的摊销？
哪果不冲回子公司商标摊销，在母公司合并报表层面就会出现大额商标只有极小摊销的情况。
三、关于新准则的适用时间
如果母公司非上市公司，但是有子公司是上市公司的，那母公司对新金融工具准则和新收入准则的适用时间是 19 年 1 月 1 日还是 21 年 1 月 1 日。
四、关于坏账计提比例
对于单项重大单项计提的坏账准备计提比例，能否少于按账龄组合的计提比例？
谢谢老师的解答。

回答人：chenyiwei
1 、不能抵销，除非可以证明该笔往来事实上构成母公司对境外子公司的净投资（实质性的长期权益，在可预见的未来不准备收回）的一部分。
2 、合并报表并不要求强制性统一母子公司的会计估计。如果本案例中是针对不同的商标，其所处行业的内外部环境有实质差异的，则完全可能存在不同商标权使本主体受益的年限不同的情况，关键是要对作出该估计的依据予以充分披露。
3 、母公司本身报表中的适用时间是 2021 年 1 月 1 日。合并报表层面可以将子公司按新准则编制的报表直接纳入合并。
4 、个别认定法与对应账龄组合的计提比例无特别对应关系。